---
author: "Oliver Speer"
date: "10.12.2024"
---

::::: columns
::: {.column width="50%"}
:::

::: {.column width="50%"}
```{r version number, echo=FALSE, eval=TRUE, message=FALSE, warning=FALSE}
cat("Version:\n",format(file.info("DataPreparation.qmd")$mtime,"%d. %B %Y"))
```
:::
:::::



# Data Preparation {.unnumbered}


## Auswahl der Daten: Auswahl der relevanten Elemente und Merkmale {#var_selection .justify}




```{r, echo=TRUE, eval=TRUE, message=FALSE, warning=FALSE}
library(dagitty)
dag <- dagitty('dag {
  age -> gammopathy
  food -> cholesterol
  cholesterol -> gammopathy
  smoking -> gammopathy
  alcohol -> liver_enzyme
  alcohol -> cholesterol
  gammopathy <- liver_enzyme
  sex -> gammopathy
  GUS -> gammopathy
  age -> GUS
  sex -> liver_enzyme
  sex -> smoking
  sex -> alcohol
  sex -> cholesterol
  sex -> GUS
  sex -> age
  age -> liver_enzyme
  age -> food
  age -> smoking
  age -> alcohol
  
}')

plot(dag)

adjustmentSets(dag, exposure = "sex", outcome = "gammopathy")
adjustmentSets(dag, exposure = "age", outcome = "gammopathy")
```
Sollte ich ein gam oder glm modellieren, dann kann ich aus dem oberen DAG mitnehmen, dass ich für "Alter" und "Geschlecht" adjustieren sollte.

[**Q: Aber wie wähle ich für ein random forest Modell die relevanten Variablen aus?**]{style="#00008B"}



## Bereinigen der Daten {.justify}

## Erstellen neuer Daten {.justify}

## Integrieren von Daten {.justify}

## Formatieren von Daten {.justify}
